nl: Pastasaus variëteit: Alfredo; Arrabbiata; Bolognese; Marinara; Champignon; Passata; Pesto; Ragù; Tomaat en basilicum; Wodka; Overig
ko: 파스타 소스 종류: 알프레도; 아라비아타; 볼로네제; 마리나라; 머시룸; 파사타; 페스토; 라구; 토마토 앤 바질; 보드카; 기타
ja: パスタソースの種類: アルフレード; アラビアータ; ボロネーゼ; マリナーラ; マッシュルーム; パッサータ; ペスト; ラグー; トマトとバジル; ウォッカ; その他
bg-BG: Вид сос за паста: Алфредо; Арабиата; Болонезе; Маринара; Гъбен; Пасата; Песто; Рагу; Домати и босилек; Водка; Друго
hr-HR: Raznovrsni umaci za tjesteninu: Alfredo; Arrabbiata; Bolognese; Marinara; S gljivama; Passata; Pesto; Ragu; Rajčica i bosiljak; S votkom; Ostalo
pl: Odmiana sosu do makaronu: Alfredo; Arrabbiata; Boloński; Marinara; Grzybowy; Passata; Pesto; Ragu; Pomidorowo-bazyliowy; Z wódką; Inne
vi: Các loại sốt mì ống: Alfredo; Arrabbiata; Bolognese; Marinara; Nấm; Passata; Pesto; Ragu; Cà chua và húng quế; Vodka; Khác
en: Pasta sauce variety: Alfredo; Arrabbiata; Bolognese; Marinara; Mushroom; Passata; Pesto; Ragu; Tomato and basil; Vodka; Other
nb: Variasjon av pastasaus: Alfredo; Arrabbiata; Bolognese; Marinara; Sopp; Passata; Pesto; Ragu; Tomat og basilikum; Vodka; Annet
ru: Вид соуса для пасты: Альфредо; Аррабиата; Болоньезе; Маринара; Грибной; Пассата; Песто; Рагу; Томатный с базиликом; С водкой; Другое
sv: Pastasåsvariant: Alfredo; Arrabbiata; Bolognese; Marinara; Svamp; Passata; Pesto; Ragu; Tomat och basilika; Vodka; Övrigt
ro-RO: Sortiment de sos pentru paste: Alfredo; Arrabbiata; Bolognese; Marinara; Ciuperci; Passata; Pesto; Ragu; Roșii și busuioc; Vodcă; Altele
fi: Pastakastikkeen lajike: Alfredo; Arrabbiata; Bolognese; Marinara; Sieni; Passata; Pesto; Ragù; Tomaatti ja basilika; Vodka; Muu
el: Ποικιλία σάλτσας ζυμαρικών: Αλφρέντο; Αραμπιάτα; Μπολονέζ; Μαρινάρα; Μανιτάρια; Πασάτα; Πέστο; Ραγού; Ντομάτα και βασιλικός; Βότκα; Άλλο
th: ซอสพาสต้าหลากหลายชนิด: อัลเฟรโด; อาร์รับเบียตา; โบโลเนส; มารินารา; เห็ด; พาสซาตา; เพสโต; รากู; มะเขือเทศและโหระพา; วอดก้า; อื่นๆ
zh-CN: 意大利面酱种类: 阿尔弗雷多白酱; 阿拉比亚塔辣酱; 博洛尼亚肉酱; 玛丽娜拉酱; 蘑菇酱; 番茄泥; 青酱; 意式肉酱; 番茄罗勒酱; 伏特加酱; 其他
cs: Druh omáčky na těstoviny: Alfredo; Arrabbiata; Boloňská; Marinara; Houbová; Passata; Pesto; Ragú; Rajče a bazalka; Vodka; Ostatní
fr: Variété de sauce pour pâtes: Alfredo; Arrabbiata; Bolognaise; Marinara; Aux champignons; Passata; Pesto; Ragù; Tomate et basilic; À la vodka; Autre
it: Varietà di sugo per la pasta: Alfredo; Arrabbiata; Bolognese; Marinara; Ai funghi; Passata; Pesto; Ragù; Pomodoro e basilico; Alla vodka; Altro
sl-SI: Različne omake za testenine: Alfredo; Arrabbiata; Bolognese; Marinara; Gobova; Passata; Pesto; Ragu; Paradižnik in bazilika; Vodka; Drugo
da: Variation af pastasauce: Alfredo; Arrabbiata; Bolognese; Marinara; Svampe; Passata; Pesto; Ragù; Tomat og basilikum; Vodka; Andet
lt-LT: Makaronų padažo rūšis: Alfredo; Arrabbiata; Bolonijos; Marinara; Grybų; Passata; Pesto; Ragu; Pomidorų ir bazilikų; Su degtine; Kita
zh-TW: 義大利麵醬種類: 阿爾弗雷多醬; 香辣番茄醬; 波隆那肉醬; 瑪麗娜拉醬; 蘑菇醬; 番茄泥; 青醬; 義式肉醬; 番茄與羅勒; 伏特加醬; 其他
sk-SK: Druh omáčky na cestoviny: Alfredo; Arrabbiata; Bolonská; Marinara; Hubová; Passata; Pesto; Ragú; Paradajky a bazalka; Vodka; Iné
hu: Tésztaszósz-fajta: Alfredo; Arrabbiata; Bolognai; Marinara; Gombás; Passata; Pesto; Ragu; Paradicsomos-bazsalikomos; Vodkás; Egyéb
pt-PT: variedade de molho para massa: Alfredo; Arrabbiata; Bolonhesa; Marinara; Cogumelos; Passata; Pesto; Ragù; Tomate e manjericão; Vodka; Outra
pt-BR: Variedade de molho para massa: Alfredo; Arrabbiata; Bolonhesa; Marinara; Cogumelo; Passata; Pesto; Ragu; Tomate e manjericão; Vodca; Outro
es: Variedad de salsas para pasta: Alfredo; Arrabbiata; Boloñesa; Marinara; Champiñones; Passata; Pesto; Ragú; Tomate y albahaca; Vodka; Otra
de: Pastasaucensorte: Alfredo; Arrabbiata; Bolognese; Marinara; Pilz; Passata; Pesto; Ragù; Tomate und Basilikum; Wodka; Sonstige
tr: Makarna sosu çeşidi: Alfredo; Arrabbiata; Bolonez; Marinara; Mantarlı; Passata; Pesto; Ragu; Domatesli ve fesleğenli; Votkalı; Diğer